臺灣臺中地方法院刑事判決　　　　　　　　　　　　　九十四年度易字第七七四號
　　公　訴　人　台灣台中地方法院檢察署檢察官
　　被　　　告　乙○○
右列被告因賭博案件，經檢察官聲請簡易判決處刑（九十四年度速偵字第一一二０號
），本院豐原簡易庭認不得以簡易判決處刑，改依通常程序審理，本院合議庭裁定由
受命法官獨任進行簡式審判程序，判決如左：
    主  文
乙○○連續意圖營利，聚眾賭博，處有期徒刑肆月，併科罰金伍仟元，有期徒刑如易
科罰金，罰金如易服勞役，均以參佰元折算壹日。
扣案之傳真機壹台、計算機壹台、錄音機壹台、錄音帶壹捲、六合彩簽注單肆拾張、
簽注總帳單捌張，均沒收。
    事  實
一、乙○○曾因賭博案件，經本院於民國七十七年十一月二十四日，以七十七年度易
    字第四０六三號判處有期徒刑十月，併科罰金二萬元，緩刑四年確定。仍不知悔
    改，復意圖營利，基於概括之犯意，自九十四年二月中旬某日起，連續提供台中
    縣潭子鄉○○村○○路○段二四巷二號住處，作為公眾得出入之賭博場所，私設
    俗稱「香港六合彩」之簽賭站，聚集不特定賭客撥打裝設上址之0000000
    000號電話簽注號碼，以核對每星期二、四當期香港六合彩開獎之六個中獎號
    碼及一個特別號之方式賭博財物，每注下注金額最少新台幣（下同）十元，最多
    一百元，凡賭客簽中香港六合彩其中二個中獎號碼（俗稱二星），即可得五十七
    倍之彩金；簽中其中三個中獎號碼（俗稱三星），可得五百七十倍之彩金；簽中
    其中四個中獎號碼（俗稱四星），可得七千五百倍之彩金；簽中特別號，可得三
    十六倍之彩金，未簽中之賭金則歸乙○○所有，乙○○藉此牟利，平均每期可賺
    約五百元。迨至九十四年三月十五日十八時二十五分許，為警在台中縣潭子鄉○
    ○村○○路○段二四巷二號搜索查獲，並扣得乙○○所有供賭博所用之傳真機一
    台、計算機一台、錄音機一台、錄音帶一捲、六合彩簽注單四十張及簽注總帳單
    八張。
二、案經台中縣警察局豐原分局報請台灣台中地方法院檢察署檢察官聲請簡易判決處
    刑。
    理  由
一、本件被告乙○○所犯係死刑、無期徒刑、最輕本刑為三年以上有期徒刑以外之罪
    ，其於準備程序中就被訴事實為有罪之陳述，經告知簡式審判程序之旨，並聽取
    公訴人及被告之意見後，本院合議庭認為適宜而裁定由受命法官獨任進行簡式審
    判程序，先予敘明。
二、右揭犯罪事實，業據被告乙○○坦承不諱，並有傳真機一台、計算機一台、錄音
    機一台、錄音帶一捲、六合彩簽注單四十張、簽注總帳單八張扣案，及台中縣警
    察局督察室維新小組搜索扣押筆錄、扣押物品目錄表、查獲現場圖各一份、查獲
    現場暨扣押物品照片十四張附卷可稽，事證明確，被告犯行已堪認定。
三、核被告所為，係犯刑法第二百六十六條第一項前段之普通賭博罪、同法第二百六
    十八之意圖營利提供賭博場所罪及意圖營利聚眾賭博罪。被告先後多次普通賭博
    、意圖營利提供賭博場所及意圖營利聚眾賭博犯行，時間緊接，犯罪構成要件相
    同，顯係基於概括之犯意反覆為之，為連續犯，應依刑法第五十六規定分別論以
    一罪，並加重其刑。又被告於每期開獎前接續行為中之意圖營利供給賭博場所、
    意圖營利聚眾賭博，及在公眾得出入之場所賭博財物，均係基於一個賭博犯意之
    決定，以達成同一犯罪之各個舉動，為一行為觸犯前開三罪名，屬於想像競合犯
    ，應從情節較重之意圖營利聚眾賭博罪處斷。爰審酌被告曾因賭博案件，經本院
    於七十七年十一月二十四日，以七十七年度易字第四０六三號判處有期徒刑十月
    ，併科罰金二萬元，緩刑四年確定（見卷附台灣高等法院被告全國前案紀錄表）
    ，仍不知悔改，又連續提供其住處作為公眾得出入之賭博場所，私設俗稱「香港
    六合彩」之簽賭站，聚集不特定賭客簽注號碼，以核對每星期二、四當期香港六
    合彩開獎之六個中獎號碼及一個特別號之方式賭博財物，危害社會善良風俗，事
    後坦承上情，態度尚佳，且私設簽賭站賭博財物時間非長，獲利不多，及其犯罪
    動機、目的、手段等一切情狀，處以如主文所示之刑，並諭知易科罰金及易服勞
    役之折算標準。扣案之傳真機一台、計算機一台、錄音機一台、錄音帶一捲、六
    合彩簽注單四十張及簽注總帳單八張，係被告所有，供犯罪所用之物，應依刑法
    第三十八條第一項第二款宣告沒收。
據上論斷，應依刑事訴訟法第四百五十二條、第二百七十三條之一第一項、第二百九
十九條第一項前段，刑法第五十六條、第二百六十六條第一項前段、第二百六十八條
、第五十五條、第四十一條第一項前段、第四十二條第二項、第三十八條第一項第二
款，罰金罰鍰提高標準條例第一條前段、第二條前段，判決如主文。
本案經檢察官甲○○到庭執行職務。
中      華      民      國      九十四      年    五    月      十六    日
                                  臺灣臺中地方法院刑事第八庭
                                        法  官  鍾  堯  航
右正本證明與原本無異。
如不服本判決，應於送達後十日內向本院提出上訴狀（須附繕本），上訴於台灣高等
法院台中分院。
                                        書記官
中      華      民      國      九十四      年    五    月      十六    日
附錄論罪科刑法條
刑法第二百六十六條第一項：
在公共場所或公眾得出入之場所賭博財物者，處一千元以下罰金。但以供人暫時娛樂
之物為賭者，不在此限。
刑法第二百六十八條：
意圖營利，供給賭博場所或聚眾賭博者，處三年以下有期徒刑，得併科三千元以下罰
金。
